臺灣基隆地方法院刑事判決　　　　　　　 96年度訴字第101號
公　訴　人　臺灣基隆地方法院檢察署檢察官
被　　　告　甲○○
指定辯護人　本院公設辯護人乙○○
上列被告因違反槍砲彈藥刀械管制條例案件，經檢察官提起公訴
（95年度偵字第5193號），本院判決如下：
    主  文
甲○○未經許可，持有可發射子彈具有殺傷力之槍枝，處有期徒
刑年，併科罰金新台幣壹萬元，罰金如易服勞役，以新台幣
仟元折算壹日；扣案之仿FN廠半自動手槍製造之改造手槍（槍枝
管制編號：0000000000號）壹把，沒收之。
    事  實
一、甲○○明知未經許可，不得持有、寄藏可擊發子彈具有殺傷
    力之槍枝及子彈，竟於民國95年1 月間某日凌晨，在其位於
    臺北縣瑞芳鎮○○路57號住處，受友人張錦祥（已死亡）之
    託，未經許可，代為保管仿FN廠半自動手槍製造，並換裝土
    造金屬槍管可擊發子彈具有殺傷力之改造手槍（槍枝管制編
    號：0000000000號）1 把及可供擊發具有殺傷力之改造子彈
    1 顆，而將該等槍彈藏放於上址住處之水塔下，嗣於95年11
    月14日上午某時，甲○○取出該等槍彈，以報紙及不透明塑
    膠袋包裹後，欲前往海濱丟棄，遂連絡不知情之友人楊宏斌
    駕駛車號CA-8186 號自小客車前來搭載，甲○○將上開經包
    裹之槍彈置放於該車之副駕駛座下方，適因不知情之楊舒君
    欲一同前往，楊宏斌即於同日下午1 時許，搭載甲○○至基
    隆市○○街281 號前，與楊舒君見面，適警方發覺甲○○係
    毒品列管人口而上前盤查，經吳宏斌、甲○○同意檢查後，
    在上開車輛內查獲該等槍彈，始悉上情，並扣得前開槍彈。
二、案經基隆市警察局第二分局報請臺灣基隆地方法院檢察署檢
    察官偵查起訴。
    理  由
壹、證據能力方面
一、按被告以外之人於偵查中向檢察官所為之陳述，除顯有不可
    信之情況者外，得為證據，刑事訴訟法第159 條之1 第2 項
    定有明文。經查，證人吳宏斌、楊舒君、警員任順廣於偵查
    中向檢察官所為之陳述，業經具結，且自筆錄內容觀之，並
    無不正取供之情事，而無顯不可信之情況，依上開規定，自
    有證據能力。
二、次按被告以外之人於審判外之言詞或書面陳述，除法律有規
    定者外，不得作為證據；又被告以外之人於審判外之陳述，
    雖不符合刑事訴訟法第159 條之1 至第159 條之4 之規定，
    而經當事人於審判程序同意作為證據，法院審酌該言詞陳述
    或書面陳述作成時之情況，認為適當者，亦得為證據，而當
    事人、代理人或辯護人於法院調查證據時，知有上開不得為
    證據之情形，而未於言詞辯論終結前聲明異議者，視有前項
    之同意，刑事訴訟法第159 條第1 項及第159 條之5 分別定
    有明文。本件證人吳宏斌、楊舒君於警詢中所為之陳述，雖
    為被告甲○○以外之人於審判外之言詞陳述，然經本院於審
    判程序提示予被告及辯護人並告以要旨，均經被告及辯護人
    表示無意見，且未聲明異議，又本院審酌證人吳宏斌、楊舒
    君警詢筆錄之記載，並無不正取供之情事，且證人於警詢時
    並無具結之可能，故就該等審判外言詞陳述作成時之情況，
    應認為適當，依前揭法條意旨，得援為本案證據。
貳、事實認定方面
    上開事實，業據被告於警詢、偵查及本院審理時坦承不諱，
    核與證人吳宏斌、楊舒君及任順廣證述上開槍彈，確係自前
    揭車輛之副駕駛座下方查獲，且被告之乘坐位置即為副駕駛
    座等情相符，又扣案之改造手槍1 把，經鑑定結果，認係仿
    FN廠半自動手槍製造，換裝土造金屬槍管而成之改造手槍，
    機械性能良好，可擊發適用子彈而具有殺傷力，另扣案具直
    徑約7.91mm金屬彈頭之改造子彈1 顆，可供擊發而具有殺傷
    力，此有內政部警政署刑事警察局95年12月4 日刑鑑字第09
    50173193號槍彈鑑定書在卷可稽，並有現場照片供參，足認
    被告之自白與事實相符，事證明確，被告之犯行應堪認定。
、法律適用方面
一、按槍砲彈藥刀械管制條例將持有與寄藏行為為分別之處罰規
    定，而寄藏與持有，均係將物置於自己實力支配之下，僅寄
    藏必先有他人之持有行為，而後始為之受寄代藏而已，故寄
    藏之受人委託代為保管，其保管之本身，亦屬持有，此之持
    有係受寄之當然結果，不應另就持有予以論罪；次按未經許
    可持有槍彈，其持有之繼續為行為之繼續，亦即一經持有槍
    彈，罪即成立，惟其完結須繼續至持有行為終了時為止，則
    包含持有之寄藏行為，其犯罪之完結亦須繼續至寄藏行為之
    終了時為止，即使相關法律於寄藏行為終了前修正，僅須寄
    藏之行為繼續至法律修正公布施行後始終了，即無行為後法
    律變更可言（最高法院74年台上字第3400號判例及88年度第
    8 次刑事庭會議決議可資參照）。本件被告受張錦祥之委託
    ，代為保管藏放扣案槍彈，核被告所為，係犯槍砲彈藥刀械
    管制條例第8 條第4 項未經許可寄藏可發射子彈具有殺傷力
    之改造手槍罪及同條例第12條第4 項未經許可寄藏子彈罪，
    至於起訴書於犯罪事實欄亦認被告係寄藏扣案槍彈，然於所
    犯法條欄則記載被告「持有」可發射子彈具有殺傷力之改造
    手槍罪，是認起訴書所犯法條欄所載「持有」應為「寄藏」
    之誤繕，業經公訴檢察官當庭更正，且寄藏與持有適用之法
    條同一，亦無變更起訴法條之問題；又因持有行為係寄藏行
    為之當然結果，故不另就被告持有扣案槍彈之行為予以論罪
    ；再者，被告雖於95年1 月間某日即持有扣案槍彈，而刑法
    於94年2 月2 日修正公布，並自95年7 月1 日起施行，然因
    被告係於95年11月14日始為警查獲，即其寄藏行為係於新修
    正刑法施行後始終了，揆諸前開所述，自無行為後法律變更
    可言，毋庸為新舊法之比較適用，附此敘明。
二、被告以一行為同時寄藏扣案槍彈，係以一行為同時觸犯上開
    數罪名，為想像競合犯，應從重依未經許可寄藏可發射子彈
    具有殺傷力之改造手槍罪處斷。
三、爰審酌被告未經許可，持有前開可發射子彈具有殺傷力之改
    造手槍及具有殺傷力之子彈，對於社會治安之危害甚鉅，惟
    其並未使用該等槍彈為其他犯罪行為，且於警詢、偵查及本
    院時均坦承上開犯行，犯後態度良好等一切情狀，量處如主
    文所示之刑，並就罰金刑部分，諭知易服勞役之折算標準。
四、扣案仿FN廠半自動手槍製造，換裝土造金屬槍管可擊發子彈
    而具有殺傷力之改造手槍（槍枝管制編號：0000000000號）
    1 把，為違禁物，應依刑法第38條第1 項第1 款之規定宣告
    沒收；另扣案可擊發具有殺傷力之改造子彈1 顆，業經試射
    而不具子彈之外形及功能，已不具殺傷力，非屬違禁物，無
    庸宣告沒收。
據上論斷，應依刑事訴訟法第299 條第1 項前段，槍砲彈藥刀械
管制條例第8 條第4 項、第12條第4 項，刑法第11條前段、第55
條前段、第42條第3 項、第38條第1 項第1 款，判決如主文。
本案經檢察官丙○○到庭執行職務
中　　華　　民　　國　　96　　年　　4 　　月　　23　　日
                  刑事第五庭審判長法    官  陳志祥
                                  法    官  楊皓清
                                  法    官  邰婉玲
以上正本證明與原本無異。
如不服本判決應於收受本判決後10日內向本院提出上訴書狀，其
未敘述上訴理由者，並得於提起上訴後10日內向本院補提理由書
狀（均須按他造當事人之人數附繕本。）「切勿逕送上級法院」
中　　華　　民　　國　　96　　年　　4 　　月　　23　　日
                                  書 記 官  彭筠凱
附錄所犯法條：
槍砲彈藥刀械管制條例第8條第4項:
未經許可，持有、寄藏或意圖販賣而陳列第 1項所列槍枝者，處
3 年以上10年以下有期徒刑，併科新臺幣700萬元以下罰金。
槍砲彈藥刀械管制條例第12條第4項:
未經許可，持有、寄藏或意圖販賣而陳列子彈者，處5 年以下有
期徒刑，併科新台幣300 萬元以下罰金。
